臺灣臺北地方法院民事裁定
111年度勞小專調字第33號
聲  請  人  李品嫺  



上列聲請人與相對人吳冠穎、吳沛萱間請求培訓學習費用事件，
本院裁定如下：
    主      文
聲請人應於收受本裁定後五日內，補正如附表所示事項，逾期未
補正，即駁回其訴。
聲請人應於收受本裁定後五日內，提出民事起訴狀繕本三份到院
。
    理      由
一、按起訴，應提出表明當事人及法定代理人、訴訟標的、原因
    事實及應受判決事項聲明之訴狀；又有法定代理人、訴訟代
    理人者，當事人書狀應記載其姓名、住所或居所，及法定代
    理人與當事人之關係；書狀不合程式或有其他欠缺者，審判
    長應定期間命其補正；原告起訴不合程式或不備其他要件者
    ，法院應以裁定駁回之。但其情形可以補正者，審判長應定
    期間先命補正，此觀民事訴訟法第244條第1項、第116條第1
    項第2款、第121條第1項、第249條第1項第6款自明。
二、查聲請人雖具狀提起本件訴訟，然起訴狀所載訴之聲明為：
    「被告應連帶保證人吳沛萱給付原告新臺幣38,000元整」，
    其訴之聲明並不特定。且未敘明請求權基礎為何，原因事實
    亦僅泛稱「因被告中斷學習、培訓，應承擔學習、培訓而產
    生的所有費用$38000」等語，未敘明詳細原因事實。請求金
    額之依據、原因、計算方式、金額分別為何亦未敘明，揆之
    首揭規定，前開要件顯有欠缺。準此，聲請人所陳於法顯有
    未合，自應於收受本裁定後5日內，補正如附表所示事項，
    如逾期不補正，即駁回其訴。
三、另按聲請書狀及其附屬文件，除提出於法院者外，應按勞動
    調解委員2人及應送達相對人人數提出繕本或影本，勞動事
    件審理細則第15條第6項定有明文。是請聲請人於本裁定送
    達後5日內提出民事起訴狀繕本3份到院。
四、本件命原告補正之事項，請原告依據民事訴訟法第116條及
    民事訴訟書狀規則之規定提出合於規格之書狀，並請以電腦
    打字整理，以確保當事人權利。如當事人不諳法律，宜諮詢
    合格之律師，附此敘明。
中　　華　　民　　國　　111 　年　　5 　　月　　10　　日
　　　　　　　　　勞動法庭    法　官　陳裕涵
以上正本係照原本作成。
本裁定不得抗告。
中　　華　　民　　國　　111 　年　　5 　　月　　10　　日
                              書記官　林怡彣 
附表：
項目 補正資料 1 正確之訴之聲明。 （原告要請求法院如何判決？） 2 本件主張之請求權基礎。 （依據的法律規定是什麼？或者是根據哪份契約的哪一條約定？） 3 本件之詳細原因事實。又聲請人應一併提出相關證據到院。 （到底聲請人本件來法院提告，要告什麼事情，請把詳細的人、事、時、地、物都寫清楚。例如：相對人係何時開始至何時為止，受雇於何人或何公司，擔任何種職務，工作內容為何，約定薪資金額為何，相對人上班地點之地址為何，是否已經離職，離職原因為何，以及聲請人另對相對人有哪些請求，均應詳細列出，法院才能知道本件爭執的來龍去脈。然後手上有的證據請影印附在書狀後面一併寄來法院，不然沒有證據法院沒有辦法審理。） 4 本件請求之「詳細計算式」。 （聲請人請求的內容是怎麼算出來的？如果有細目，內容是什麼？通通要寫清楚，不然法院不知道聲請人的金額是從哪裡來的。） 5 補正書狀應依相對人人數提出繕本，及另提出1份正本、2份繕本到院供勞動調解委員使用。 （上面法院請聲請人補正的書狀，總共請提出1份正本、4份繕本到法院）